【裁判字號】    97,台上,1887
【裁判日期】    970911
【裁判案由】    請求國家賠償
【裁判全文】
最高法院民事裁定            九十七年度台上字第一八八七號
上   訴   人  甲○○
兼法定代理人  乙○○
              丙○○
共        同
訴 訟代理 人  沈宏裕律師
被  上訴  人  行政院金融監督管理委員會
法 定代理 人  丁  ○
訴 訟代理 人  蓋華英律師
              洪健樺律師
              洪珮琪律師
上列當事人間請求國家賠償事件，上訴人對於中華民國九十七年
五月七日台灣高等法院第二審判決（九十六年度上國字第九號）
，提起上訴，本院裁定如下：
    主  文
上訴駁回。
第三審訴訟費用由上訴人負擔。
    理  由
本件於第三審上訴程序中，被上訴人之法定代理人於民國九十七
年七月一日由胡勝正變更為丁○，有任命令在卷可稽，丁○聲明
承受訴訟，核無不合，應予准許，合先敘明。
次按上訴第三審法院，非以原判決違背法令為理由，不得為之。
又提起上訴，上訴狀內應記載上訴理由，表明原判決所違背之法
令及其具體內容，暨依訴訟資料合於該違背法令之具體事實，其
依民事訴訟法第四百六十九條之一規定提起上訴者，並應具體敘
述為從事法之續造、確保裁判之一致性或其他所涉及之法律見解
具有原則上重要性之理由。同法第四百六十七條、第四百七十條
第二項定有明文。而依同法第四百六十八條規定，判決不適用法
規或適用不當者，為違背法令；依同法第四百六十九條規定，判
決有該條所列各款情形之一者，為當然違背法令。是當事人提起
上訴，如以同法第四百六十九條所列各款情形為理由時，其上訴
狀或理由書應表明該判決有合於各該條款規定情形之具體內容，
及係依何訴訟資料合於該違背法令之具體事實。如依同法第四百
六十八條規定，以原判決有不適用法規或適用法規不當為理由時
，其上訴狀或理由書應表明該判決所違背之法令條項，或有關判
例、解釋字號，或成文法以外之習慣或法理等及其具體內容，暨
係依何訴訟資料合於該違背法令之具體事實，並具體敘述為從事
法之續造、確保裁判之一致性或其他所涉及之法律見解具有原則
上重要性之理由。上訴狀或理由書如未依上述方法表明，或其所
表明者與上開法條規定不合時，即難認為已合法表明上訴理由，
其上訴自非合法。本件上訴人對於原判決提起上訴，雖以該判決
違背法令為由，惟核其上訴理由狀所載內容，係就原審取捨證據
、認定事實之職權行使所論斷：損害賠償之債，以有損害之發生
及有責任原因之事實，並二者之間，有相當因果關係為成立要件
。故原告所主張損害賠償之債，如不合於此項成立要件者，即難
謂有損害賠償請求權存在。查主管機關核准有價證券之發行，與
投資人是否購買該有價證券，及購買後該有價證券價格之漲、跌
，並無必然之關聯，主管機關就上市上櫃公司募集有價證券，亦
非居於保證人之地位。上訴人固因買入訴外人博達科技股份有限
公司之可轉換公司債而受有損害，惟其所受損害與被上訴人核准
通過博達科技股份有限公司股票上市、增資、募集九十二年海外
可轉換公司債及九十三年海外存託憑證等行為間，並無相當因果
關係存在等情，指摘其為不當，並就原審已論斷者，泛言未論斷
，而非表明該判決所違背之法令及其具體內容，暨依訴訟資料合
於該違背法令之具體事實，亦未具體敘述為從事法之續造、確保
裁判之一致性或其他所涉及之法律見解具有原則上重要性之理由
，難認其已合法表明上訴理由。依首揭說明，應認其上訴為不合
法。
據上論結，本件上訴為不合法。依民事訴訟法第四百八十一條、
第四百四十四條第一項、第九十五條、第七十八條，裁定如主文
。
中    華    民    國  九十七  年    九    月   十一   日
                      最高法院民事第七庭
                          審判長法官  劉  福  來
                                法官  陳  國  禎
                                法官  陳  重  瑜
                                法官  吳  麗  女
                                法官  簡  清  忠
      本件正本證明與原本無異
                                      書  記  官
中    華    民    國  九十七  年    九    月  二十三  日
                                                      v


司法院資訊處製作；財團法人民間司法改革基金會備份。
